臺灣臺北地方法院民事判決
111年度訴字第4741號
原      告  臺灣中小企業銀行股份有限公司

法定代理人  林謙浩  


訴訟代理人  張中平  
被      告  黃弘穎即卡爾司汽車美容


上列當事人間請求清償借款事件，本院於中華民國111年11月23
日言詞辯論終結，判決如下：
    主      文
被告應給付原告新臺幣伍拾萬元，及自民國一百一十一年五月十
五日起至清償日止，按年息百分之五點二四計算之利息，暨自民
國一百一十一年六月十六日起至民國一百一十一年十二月十六日
止，按上開利率百分之十，自民國一百一十一年十二月十七日起
至清償日止，按上開利率百分之二十計算之違約金。
被告應給付原告新臺幣伍拾萬元，及自民國一百一十一年七月一
日起至清償日止，按年息百分之三點一七五計算之利息，暨自民
國一百一十一年七月二十二日起至民國一百一十二年一月二十二
日止，按上開利率百分之十，自民國一百一十二年一月二十三日
起至清償日止，按上開利率百分之二十計算之違約金。
訴訟費用由被告負擔。　　　　
    事實及理由
壹、程序方面：
一、本件依兩造簽訂之授信約定書第19條約定，合意以本院為第
    一審管轄法院，此有授信約定書在卷可稽，則本院自有管轄
    權，合先敘明。　
二、被告未於言詞辯論期日到場，核無民事訴訟法第386條各款
    所列情形，爰依原告之聲請，由其一造辯論而為判決。　　
貳、實體方面：
一、原告主張：被告於民國109年5月15日簽訂借據向原告借款新
    臺幣(下同)50萬元，約定借款期間自109年5月15日起至114
    年5月15日止，借款利率自109年5月15日起至110年5月14日
    止，按中華郵政股份有限公司2年期定期儲金機動利率加年
    息0.155%機動計息，其後按中華郵政股份有限公司2年期定
    期儲金機動利率加年息1%機動計息，自實際撥款日起，前1
    年按月付息，自第2年起，再依年金法按月攤還本息，並於1
    10年6月10日簽立契據條款變更契約，自110年6月(含)起至1
    11年5月止暫緩攤還本金，按月繳息，自111年6月(含)起本
    息按月平均攤還。借款到期或視為全部到期時，被告應立即
    清償，如有遲延，改按逾期當時原告基準利率(採按月調整)
    加年息3％計付利息及遲延利息(目前為2.24%＋3%＝5.24%)；逾
    期償還本金或利息時，按借款總餘額自應償還日起，逾期6
    個月以內部分照前開利率10%，逾期超過6個月部分照前開利
    率20%加付違約金。另被告於110年12月20日簽訂借據向原告
    借款50萬元，約定借款期間自110年12月21日起至117年12月
    21日止，借款利率自110年12月21日起至111年6月30日止，
    按中華郵政股份有限公司2年期定期儲金機動利率加年息0.1
    55%機動計息，其後按中華郵政股份有限公司2年期定期儲金
    機動利率加年息1.955%機動計息，自實際撥款日起，前2年
    按月付息，自第3年起，再依年金法按月攤還本息。借款到
    期或視為全部到期時，被告應立即清償，如有遲延，按前開
    利率計付遲延利息(目前為1.22%＋1.955%＝3.175%)；逾期償
    還本金或利息時，按借款總餘額自應償還日起，逾期6個月
    以內部分照前開利率10%，逾期超過6個月部分照前開利率20
    %加付違約金。詎被告就上開2筆借款，僅分別還息至111年5
    月15日、111年7月1日，其後即未按期履約，業經原告向被
    告寄送催告信函，依授信約定書第16條第1款約定，上開2筆
    借款均已視為全部到期，被告尚欠如主文第1、2項所示之本
    金、利息、違約金。爰依消費借貸之法律關係，請求被告如
    數給付等語。並聲明：如主文第1、2項所示。　　　　　
二、被告則未於言詞辯論期日到場，亦未提出書狀作何聲明或陳
    述。　
三、本件原告主張之前述事實，業據其提出授信約定書、借據2
    份、契據條款變更契約、撥還款明細查詢單2份、原告基準
    利率(月調整)歷史資料表、郵匯局2年定期儲金利率歷史資
    料表、逾期催繳紀錄表、催告函暨回執及無法投遞之信封等
    件為證，核屬相符，堪信為真實。　　
四、按借用人應於約定期限內，返還與借用物種類、品質、數量
    相同之物；民法第478條前段定有明文。本件被告於系爭借
    款因未依約清償視為全部到期後，依首揭民法第478條前段
    之規定，自應負擔返還借款之責任。從而，原告依消費借貸
    之法律關係，請求被告給付如主文第1、2項所示之本金、利
    息及違約金，為有理由，應予准許。　　
五、訴訟費用負擔之依據：民事訴訟法第78條。　
中　　華　　民　　國　　111 　年　　11　　月　　30　　日
                  民事第七庭    法　官　姜悌文
以上正本係照原本作成。
如對本判決上訴，須於判決送達後20日內向本院提出上訴狀。如
委任律師提起上訴者，應一併繳納上訴審裁判費。　　　　　　
中　　華　　民　　國　　111 　年　　11　　月　　30　　日
                                書記官　巫玉媛

◎備註：
1.寄被告居所(臺北市○○區○○街000號1樓)遭退回，當事人欄是否
  要將該地址刪除？
2.寄被告住所(新北市○○區○○路00巷0弄0號)寄存送達，當事人欄
  是否不寫公示送達(現應受送達處所不明)？
3.原告訴之聲明第1項請求「自111年6月16日起至111年12月16日
  止，按上開利率10%，自111年12月17日起至清償日止，按上開
  利率20%計算之違約金」，比用「自111年6月16日起至清償日
  止，其逾期在6個月以內者（即自111年6月16日起至111年12月
  15日止），按上開利率10%，超過6個月者，按上開利率20%計
  算之違約金」計算，對被告有利，故按原告聲明請求。
4.原告訴之聲明第2項請求同上情形。

＊＊＊＊＊＊＊＊＊＊＊＊＊＊＊＊＊＊＊＊＊＊＊＊＊＊＊＊

臺灣臺北地方法院民事判決
111年度訴字第4741號
原　　　告　臺灣中小企業銀行股份有限公司
　　　　　　　　　　　設臺北市○○區○○街00號
法定代理人　林謙浩　　住同上
訴訟代理人　張中平    住○○市○○區○○○路0段00號4樓
被　　　告　黃弘穎即卡爾司汽車美容
　　　　　　　　　　　設臺北市○○區○○街000號1樓
                      住新北市○○區○○路00巷0弄0號　　
上列當事人間請求清償借款事件，本院於中華民國111年11月23
日言詞辯論終結，判決如下：
    主      文
被告應給付原告新臺幣伍拾萬元，及自民國一百一十一年五月十
五日起至清償日止，按年息百分之五點二四計算之利息，暨自民
國一百一十一年六月十六日起至民國一百一十一年十二月十六日
止，按上開利率百分之十，自民國一百一十一年十二月十七日起
至清償日止，按上開利率百分之二十計算之違約金。
被告應給付原告新臺幣伍拾萬元，及自民國一百一十一年七月一
日起至清償日止，按年息百分之三點一七五計算之利息，暨自民
國一百一十一年七月二十二日起至民國一百一十二年一月二十二
日止，按上開利率百分之十，自民國一百一十二年一月二十三日
起至清償日止，按上開利率百分之二十計算之違約金。
訴訟費用由被告負擔。　　　　
    事實及理由
壹、程序方面：
一、本件依兩造簽訂之授信約定書第19條約定，合意以本院為第
    一審管轄法院，此有授信約定書在卷可稽，則本院自有管轄
    權，合先敘明。　
二、被告未於言詞辯論期日到場，核無民事訴訟法第386條各款
    所列情形，爰依原告之聲請，由其一造辯論而為判決。　　
貳、實體方面：
一、原告主張：被告於民國109年5月15日簽訂借據向原告借款新
    臺幣(下同)50萬元，約定借款期間自109年5月15日起至114
    年5月15日止，借款利率自109年5月15日起至110年5月14日
    止，按中華郵政股份有限公司2年期定期儲金機動利率加年
    息0.155%機動計息，其後按中華郵政股份有限公司2年期定
    期儲金機動利率加年息1%機動計息，自實際撥款日起，前1
    年按月付息，自第2年起，再依年金法按月攤還本息，並於1
    10年6月10日簽立契據條款變更契約，自110年6月(含)起至1
    11年5月止暫緩攤還本金，按月繳息，自111年6月(含)起本
    息按月平均攤還。借款到期或視為全部到期時，被告應立即
    清償，如有遲延，改按逾期當時原告基準利率(採按月調整)
    加年息3％計付利息及遲延利息(目前為2.24%＋3%＝5.24%)；逾
    期償還本金或利息時，按借款總餘額自應償還日起，逾期6
    個月以內部分照前開利率10%，逾期超過6個月部分照前開利
    率20%加付違約金。另被告於110年12月20日簽訂借據向原告
    借款50萬元，約定借款期間自110年12月21日起至117年12月
    21日止，借款利率自110年12月21日起至111年6月30日止，
    按中華郵政股份有限公司2年期定期儲金機動利率加年息0.1
    55%機動計息，其後按中華郵政股份有限公司2年期定期儲金
    機動利率加年息1.955%機動計息，自實際撥款日起，前2年
    按月付息，自第3年起，再依年金法按月攤還本息。借款到
    期或視為全部到期時，被告應立即清償，如有遲延，按前開
    利率計付遲延利息(目前為1.22%＋1.955%＝3.175%)；逾期償
    還本金或利息時，按借款總餘額自應償還日起，逾期6個月
    以內部分照前開利率10%，逾期超過6個月部分照前開利率20
    %加付違約金。詎被告就上開2筆借款，僅分別還息至111年5
    月15日、111年7月1日，其後即未按期履約，業經原告向被
    告寄送催告信函，依授信約定書第16條第1款約定，上開2筆
    借款均已視為全部到期，被告尚欠如主文第1、2項所示之本
    金、利息、違約金。爰依消費借貸之法律關係，請求被告如
    數給付等語。並聲明：如主文第1、2項所示。　　　　　
二、被告則未於言詞辯論期日到場，亦未提出書狀作何聲明或陳
    述。　
三、本件原告主張之前述事實，業據其提出授信約定書、借據2
    份、契據條款變更契約、撥還款明細查詢單2份、原告基準
    利率(月調整)歷史資料表、郵匯局2年定期儲金利率歷史資
    料表、逾期催繳紀錄表、催告函暨回執及無法投遞之信封等
    件為證，核屬相符，堪信為真實。　　
四、按借用人應於約定期限內，返還與借用物種類、品質、數量
    相同之物；民法第478條前段定有明文。本件被告於系爭借
    款因未依約清償視為全部到期後，依首揭民法第478條前段
    之規定，自應負擔返還借款之責任。從而，原告依消費借貸
    之法律關係，請求被告給付如主文第1、2項所示之本金、利
    息及違約金，為有理由，應予准許。　　
五、訴訟費用負擔之依據：民事訴訟法第78條。　
中　　華　　民　　國　　111 　年　　11　　月　　30　　日
                  民事第七庭    法　官　姜悌文
以上正本係照原本作成。
如對本判決上訴，須於判決送達後20日內向本院提出上訴狀。如
委任律師提起上訴者，應一併繳納上訴審裁判費。　　　　　　
中　　華　　民　　國　　111 　年　　11　　月　　30　　日
                                書記官　巫玉媛